臺灣高等法院高雄分院刑事判決
                                109年度上訴字第1187號上  訴  人
即  被  告  蕭凱成


選任辯護人  朱立人律師
上列上訴人因毒品危害防制條例案件，不服臺灣高雄地方法院10
8年度訴字第790號，中華民國109年7月21日第一審判決（起訴案
號：臺灣高雄地方檢察署108年度偵字第5432號），提起上訴，
本院判決如下：
    主  文
原判決關於蕭凱成如附表一編號1（即原判決附表二編號1）暨其
定應執行刑部分，均撤銷。
蕭凱成犯附表一編號1所示之罪，處如附表一編號1所示之刑及沒
收。
其他上訴駁回。
蕭凱成上開撤銷改判部分，與駁回上訴部分所處有期徒刑貳年玖
月（即附表一編號2），應執行有期徒刑柒年拾月。沒收部分併
執行之。
    事  實
一、蕭凱成明知甲基安非他命係毒品危害防制條例所定第二級毒
    品，未經許可不得持有、販賣，竟意圖營利，分別基於販賣
    第二級毒品犯意，各於附表一編號1、2所示時間、地點，以
    附表一編號1、2所示方式，販賣甲基安非他命予許志全共2
    次（即原判決附表二編號1、2部分）。嗣警方於民國108年3
    月11日下午3時10分許，持搜索票至蕭凱成與陳文成（經原
    審判決確定）位在高雄市○○區○○○路000號13樓之1之租屋處
    搜索，扣得附表二所示之物（即原判決附表三所示之物），
    而循線查獲上情。
二、案經高雄市政府警察局新興分局報告臺灣高雄地方檢察署檢
    察官偵查起訴。
    理  由
壹、證據能力：
一、本判決所引用屬於傳聞證據部分，均已依法踐行調查證據程
    序，且檢察官、被告及辯護人於本院審理時均明示同意有證
    據能力（見本院卷第134至135、328至332頁），本院審酌該
    等證據作成時情況，並無違法取證之瑕疵，且無顯不可信之
    情形，以之作為證據應屬適當，均有證據能力。至本判決未
    引用部分，則不再逐一論述有無證據能力，併此敘明 。
貳、實體部分：
一、訊據上訴人即被告蕭凱成固供承於附表一編號1、2（即原判
    決附表二編號1、2）所載時、地與許志全聯繫，向許志全收
    取該附表所載金錢，並將甲基安非他命分別交給許志全之事
    實（見本院卷第123至125、135頁）；惟否認有販賣第二級
    毒品犯行，辯稱：我跟許志全是「合資」，因為我本身也有
    在施用甲基安非他命，知道用「團購」的方式會比較便宜，
    就想說幫大家收錢，幾個朋友一起集資向上游購買，我是個
    頭，他們跟我說要買的量，我們就一起買，並非意圖營利而
    販賣云云。經查：
㈠、被告有於附表一編號1、2所載時、地向許志全收取各該金錢
    ，並將甲基安非他命毒品交付予許志全之行為：被告分別於
    附表一編號1、2所示時間，以附表二編號23所示行動電話之
    通訊軟體LINE與許志全聯繫而談妥毒品交易條件，並於附表
    一編號1、2所示時間、地點交付甲基安非他命予許志全，並
    向許志全收受各該金額等情，業據被告坦認在卷（見警一卷
    第31至83頁，偵卷第14至16、149至161頁、203至207、270
    至271頁，聲羈卷第21至27頁，偵聲三卷第41至45，原審卷
    第55至66、271至327頁，本院卷第123至125、135頁），核
    與證人許志全於偵訊及原審證述內容大致相符（見偵卷第21
    7至221、269至271頁，原審卷第284至295頁），並有被告申
    設中國信託商業銀行帳號0000000000000000號帳戶交易明細
    、被告與許志全間LINE對話紀錄截圖、高雄市政府警察局新
    興分局搜索扣押筆錄、扣押物品目錄表及扣押物品照片在卷
    可佐（見警一卷第155至185頁，警二卷第23、27頁，偵卷第
    173至179頁），復有附表二編號9至15、23所示物品扣案可
    憑。又扣案附表二編號9至15所示白色結晶共7包，經送往高
    雄市立凱旋醫院鑑定結果，均檢出甲基安非他命成分，有該
    院108年5月7日高市凱醫驗字第58879號濫用藥物成品檢驗鑑
    定書附卷足佐（見偵卷第273至279頁），此部分事實，堪以
    認定。
㈡、被告就附表一編號1、2均係基於販賣毒品以營利犯意：
　⒈按行為人苟無營利之意圖，僅無償受他人委託，出面代購毒
    品或共同合資購買，並分攤價金及分受毒品，以便利、助益
    委託人施用者，固為幫助施用毒品；倘以營利之意圖交付毒
    品，而收取對價，則行為人既有營利意圖，即非可與單純為
    便利施用者乃代為購買毒品之情形等同視之，是以，其二者
    之辨，主要仍在營利意圖之有無。而現今販毒者為規避警檢
    嚴密之查緝，或為節約存貨成本等不一而足之考量，已不必
    然以現貨買賣為常態，臨交貨之際，始互通有無之情形，亦
    所在多有，故行為人與購買者議妥交易後，始轉而向毒品提
    供者取得毒品以交付購買者，不論該次交易係起因於行為人
    主動兜售或購買者主動洽購，行為人既有營利意圖，復為交
    付毒品之客觀行為，自應以販賣毒品論之。
　⒉被告於108年3月7日晚間某時交付許志全之甲基安非他命（即
    附表一編號2犯行），與警方於108年3月11日在被告住處扣
    得如附表二編號9至15所示甲基安非他命係屬同一次購入等
    情，業經被告於原審自承在卷（見原審卷第61頁），衡以其
    交付毒品予許志全之日與受搜索扣押日僅相隔4日之情，堪
    認被告所述與事實相符。又被告就上開扣案毒品之來源，於
    警詢中供稱：我遭警方查扣的甲基安非他命，是向LINE暱稱
    「KK說吃壞壞的人…話都不能信。（下簡稱「KK」）」之人
    ，以一台7萬6,000元（一台為37.5公克，即10錢，經換算後
    每錢為7,600元）之價格所購買的，警方現在提示給我看的L
    INE對話紀錄就是這次買賣的聯繫紀錄等語明確（見警一卷
    第37至41頁），足認被告係以每錢7,600元之單價，購入此
    批甲基安非他命。然被告自108年3月5日凌晨0時37分許與「
    KK」以LINE通話功能聯繫洽談購毒事宜後，於同日下午4時5
    3分許、4時54分許、4時58分許陸續與暱稱「Daniel」、「j
    erry」、「蔚藍（即許志全）」等人以LINE聯繫毒品交易事
    宜時，均向其等報價1錢之甲基安非他命為「7,900元」，待
    「jerry」、許志全均向被告表示欲購買1錢之甲基安非他命
    後，被告再指示其等匯款7,900元等情，業經被告於警詢中
    供述詳實（見警一卷第53、63頁，偵卷第159頁），並有LIN
    E對話紀錄截圖附卷可佐（見警二卷第27頁），則被告就附
    表一編號2犯行所交付予許志全之甲基安非他命，顯存有每
    錢300元價差（計算式：0000－0000＝300），而有營利之事實
    及意圖無訛。
　⒊附表一編號1犯行部分，雖因被告否認有營利意圖，且卷內無
    與被告此次購入毒品單價有關之事證，而無以具體認定其營
    利數額，然衡以被告於附表一編號2所為業經認定有賺取價
    差之事實，及證人許志全於偵查及原審證稱：我跟被告認識
    後，透過聊天知道他有在團購毒品，他會不定期聯絡我們這
    些曾與他交易過的人，跟我們報價、匯款期限、匯款帳號，
    我們再跟他各別取貨等語（見偵卷第270頁，原審卷第293至
    294頁），可知被告以此方式向特定人報價、兜售毒品，再
    轉而向上游購入毒品後分別出售，已為常態事實。佐以，被
    告與許志全間僅一般朋友，並無特殊親密關係（見原審卷第
    293頁），且毒品量微價高，取得不易，政府懸為厲禁，凡
    販賣毒品者，茍無利益可圖，應無甘冒危險，而平價供應他
    人施用之理等情，堪認被告就附表一編號1所為，亦係承襲
    長期營利模式，以較低廉之價格向上游取得毒品後，再以較
    高額賣予許志全，並從中賺取價差牟利無疑。
㈢、被告辯稱與許志全係「合資購買」，並無營利意圖云云，   
   不足採信：
  ⒈按所謂「合資購買」，係指各購毒者間就共同出資數額、每
    人出資比例、購買毒品之數量、購買對象、推派何人出面購
    買及如何分配等事項，達成一定共識後，推由特定購毒者向
    上游購得毒品，再為內部分配之購毒模式。惟若行為人係獨
    攬與毒品提供者之聯繫管道，藉以維持其本身直接與毒品購
    買者為毒品交易之適當規模，並先向毒品提供者確認特定重
    量之毒品單價後，再以「合資購買」之名義，向毒品購買者
    報以較高之單價，待其等回覆購買數量累積達一定重量後，
    行為人即向提供者以低價買入毒品，並以高價販賣予購買者
    之情形，要非屬單純便利他人施用之合資購買行為，反係具
    有營利之意圖甚明。且縱行為人本身亦有與其他購買者一同
    出資向提供者購買毒品之事實，然此種徒具「合資購買」表
    相，實以營利為目的之行為，要屬販賣毒品無訛。
  ⒉被告與許志全間雖係以「合資購買」為名，而為如附表一編
    號1、2所示毒品交付行為一節，雖經許志全於原審證稱：我
    跟被告都是團購毒品，我都會先問被告有沒有開團成功，如
    果有達到一定的量，就會開團成功，我就會匯錢給被告，我
    們這個團購是為了要讓毒品的單價變得比較便宜，所以才一
    起買等語明確（見原審卷第285至288頁），核與其等間通訊
    軟體LINE對話紀錄中，許志全提及「誰（啥）時開團再跟我
    說、如果你想拿一整份的話，我們拿一也可以」等語、被告
    提及「前天結束、我有問了、還在等回應」等語之內容相符
    （見警二卷第23、27頁），而堪認定。
  ⒊惟被告在為附表一編號1、2所示毒品交易時，係向包含許志
    全在內等有意購買毒品者報以較高之單價，待其等回覆購買
    數量加計達一定重量時，再以較低單價向其上游購入，而有
    賺取價差之營利事實等情，業經認定如前，被告辯稱：我沒
    有營利的意思云云，已無可採。況且，證人許志全業於偵查
    及原審證稱：我們匯款後，被告才會各別約我們取貨，我完
    全不知道他的毒品來源是誰，也不知道被告實際上用多少錢
    跟上游買，也不知道合資者有誰、有多少人、有多少量等語
    明確（見偵卷第270頁、原審卷第288至292頁），則其等間
    之交易模式，顯與無營利意圖之合資購毒者間，彼此立於平
    等地位而共享資訊，並共同討論出資數額、購買對象、推派
    何人購買等事項之情形大相逕庭，益徵被告僅係假以「合資
    購買」為名，然實以壟斷向上游購毒之管道，並向下游調高
    報價之方式，而行販賣毒品以營利之實，亦即被告係立於賣
    方之立場，向上游取得貨源後以己力為出售之交易。因此，
    被告辯稱：其與許志全係「合資購買」而無營利意圖云云，
    顯與事證不符，不足採信。
㈣、綜上所述，被告如附表一編號1、2所示販賣甲基安非他命犯
    行，事證明確，堪以認定，均應依法論科。
二、論罪：   
㈠、新舊法比較：
　  本件被告行為後，毒品危害防制條例第4條業於109年1月15
    日經總統公布修正施行，並自同年7月15日起生效。修正前
    毒品危害防制條例第4條第2項規定：「製造、運輸、販賣第
    二級毒品者，處無期徒刑或7年以上有期徒刑，得併科新臺
    幣1千萬元以下罰金。」修正為：「製造、運輸、販賣第二
    級毒品者，處無期徒刑或10年以上有期徒刑，得併科新臺幣
    1千5百萬元以下罰金。」經比較修正前後之法律，新法提高
    有期徒刑及罰金刑上限，並無更有利行為人，經新舊法比較
    之結果，應適用被告行為時之法律即修正前之毒品危害防制
    條例第4條第2項。
㈡、按甲基安非他命為毒品危害防制條例第2條第2項第2款所定第
    二級毒品，如未經許可不得持有、販賣。核被告就附表一編
    號1、2所為，均係犯修正前毒品危害防制條例第4條第2項販
    賣第二級毒品罪（共2罪）。被告於各次販賣前、後持有甲
    基安非他命之低度行為，均分別為其販賣甲基安非他命之高
    度行為所吸收，不另論罪。被告所犯販賣第二級毒品2罪，
    犯意各別，行為互殊，應分論併罰。
㈢、刑之加重及減輕事由： 
　⒈毒品危害防制條例第17條第1項部分：
　　按犯第4條至第8條、第10條或第11條之罪，供出毒品來源，
    因而查獲其他正犯或共犯者，減輕或免除其刑，毒品危害防
    制條例第17條第1項定有明文。又所稱「供出毒品來源，因
    而查獲其他正犯或共犯者」，係指犯罪行為人供出與「本案
    」該次毒品來源有關之其他正犯或共犯資料，使調查或偵查
    犯罪之公務員得據以對之發動調查或偵查程序，並因此而確
    實查獲其人、其犯行者，始足該當，倘與本案被訴犯行不具
    關聯性之毒品來源，自難認係該條項所規定之供出毒品來源
    。又所謂確實查獲其人、其犯行者，雖不以達有罪認定之已
    無合理懷疑存在之程度為必要，必也至少已臻至起訴門檻之
    證據明確且有充分之說服力，方得獲邀上開減免其刑之寬典
    ，同時亦可避免因此一損人利己之誘因而無端嫁禍第三人（
    最高法院105年台上字第2944號判決意旨參照）。經查：
　⑴被告於警偵供稱其本件毒品來源係LINE通訊軟體暱稱「KK」
    之男子即吳國隆、李宗霖（見警一卷第39至41頁，偵卷第15
    1頁），並提供通訊軟體對話截圖、交易款項匯入帳號、交
    易時間、地點等資訊協助警方確認身分並指認，經警方通知
    到案並報告高雄地檢署偵查，此有指認犯罪嫌疑人紀錄表、
    高雄市政府警察局新興分局109年4月16日高市警新分偵字第
    10971151000號函附職務報告、犯罪事實一覽表各1份為憑（
    見偵卷第163至171頁，原審卷第127至149-29頁）。然上開
    案件經高雄地檢署檢察官偵查後，其中關於李宗霖所涉於「
    108年3月4日」販賣毒品（GHB神仙水）予被告部分（即不起
    訴處分書附表二編號2-2部分），因李宗霖否認有何販賣第
    二級毒品犯行，且所涉之犯罪時間不詳，又無李宗霖販賣第
    二級毒品（神仙水）予被告之線上監聽紀錄或通訊軟體對話
    訊息，尚難徒憑被告之指訴，遽為不利李宗霖之認定，而為
    李宗霖不起訴處分確定；至吳國隆部分，則簽請移轉由臺灣
    橋頭地方檢察署檢察官偵辦，此有臺灣高雄地方檢察署110
    年2月5日雄檢榮珍108偵22891字第1100008336號函附臺灣高
    雄地方檢察署檢察官108年度偵字第22891號不起訴處分書可
    憑（見本院卷第165至181頁）。可知本件經臺灣高雄地檢署
    檢察官偵查後，並無法認定吳國隆或李宗霖係被告之本件甲
    基安非他命毒品來源。
　⑵又被告上訴本院供稱：其本件毒品來源均係LINE通訊軟體暱
    稱「KK」之男子即吳國隆（見本院卷第127、129頁）；而吳
    國隆上開經臺灣高雄地檢署移轉至臺灣橋頭地檢署偵辦之毒
    品案件，嗣經臺灣橋頭地檢署檢察官偵查後，認吳國隆有指
    示力恩澤（已判決確定）於108年3月7日0時35分許，在高雄
    市○○區○○路000號「統聯客運楠梓站」，以7萬6,000元代價
    ，販賣第二級毒品甲基安非他命1批給被告，起訴吳國隆有
    此次販賣第二級毒品犯行，有臺灣橋頭地方檢察署111年3月
    1日橋檢信歲110偵3070字第1119007735號函附吳國隆110年
    度偵字第3070號起訴書可稽（見本院卷第289至295頁）。此
    外，經本院逐一檢視吳國隆之全部前案紀錄資料（見本院卷
    第275至284頁），均未再發現吳國隆另有其他提供甲基安非
    他命予被告之犯行（按：前科表所載他案之書類不逐一列載
    ），併予敘明。
　⑶綜上，被告如附表一編號2所示犯行之時間為「108年3月7日
    晚上某時許」，係被告於「108年3月7日0時35分許」向吳國
    隆購買甲基安非他命後之同日晚上某時許，二者具有前後之
    關聯性，核與毒品危害防制條例第17條第1項規定相符，此
    部分應依上開規定減輕其刑。至被告如附表一編號1所示犯
    行之時間為「108年3月2日下午2時許」，係被告於「108年3
    月7日0時35分許」向吳國隆購買甲基安非他命之前數日所犯
    ，二者不具有前後之關聯性，且本院又查無吳國隆於「108
    年3月2日下午2時許」之前另有提供（販賣或轉讓等）甲基
    安非他命予被告，並經起訴或判決之其他相關犯行，核與毒
    品危害防制條例第17條第1項規定不符，此部分自無從依上
    開規定減輕其刑。
　⒉本件無偵審自白減刑之適用：
　　按修正前毒品危害防制條例第17條第2項規定：「犯第4條至
    第8條之罪於偵查及審判中均自白者，減輕其刑。」旨在使
    刑事案件儘速確定，鼓勵被告認罪，並節省司法資源。此所
    謂「自白」，係指對自己之犯罪事實全部或主要部分為肯定
    供述之意。而於毒品案件言，販賣毒品與無償轉讓、合資購
    買、幫助他人施用毒品或與他人共同持有毒品，係屬不同之
    犯罪事實，行為人有無營利之意圖，乃毒品之販賣、轉讓、
    為他人購買毒品而幫助施用毒品等犯罪類型之主要區別，亦
    為各該犯罪異其刑罰輕重之評價原因，屬販賣毒品犯罪之重
    要構成要件事實，行為人如就販賣毒品犯罪之營利意圖未作
    供認，或僅承認無償轉讓，或未肯定供述毒品對價之收取，
    均難認已就販賣毒品之事實為自白，要無前揭減輕其刑規定
    之適用。（最高法院109年度台上字第1877號判決意旨參照
    ）。查，被告於警偵及審理中否認有何意圖營利而販賣毒品
    之主觀犯意，辯稱：我都是跟許志全合資購買云云（見偵卷
    第14至15頁、聲羈卷第22頁、原審卷第60、326頁、本院卷
    第123、125、348至349頁），故被告就附表一編號1、2所示
    犯行，均未供認販賣毒品之營利意圖，難認已就販賣毒品之
    事實為自白，均無從依毒品危害防制條例第17條第2項規定
    減輕其刑。
  ⒊本件無刑法第59條之適用：
    按為防止刑法第59條酌減其刑之濫用，自應嚴定其適用之條
    件，以免法定刑形同虛設，破壞罪刑法定之原則，此於刑法
    第59條之修正理由已揭櫫斯旨。茲審酌被告販賣第二級毒品
    犯行，對社會風氣及治安危害重大，而為政府嚴加查緝之重
    大犯罪，被告明知毒品甲基安非他命會危害人體之身心健康
    ，竟貪圖一己私利，對外販賣而助長毒品流通、濫用，漠視
    法治，嚴重戕害國人身心健康，並危害社會治安，且販賣次
    數並非單一，交易金額非微，且係實際獲得販毒利益之人，
    惡性非輕，並無情輕法重、顯可憫恕之事由（按：附表一編
    號2部分已依毒品危害防制條例第17條第1項規定減輕其刑）
    ，並無在客觀上足以引起一般人同情之狀況存在，均不符合
    刑法第59條之要件。從而，辯護人請求依刑法第59條酌減云
    云，並無可採。
㈣、至臺灣高雄地方檢察署移送併辦部分（108年度偵字第22891
    號），經核與本件檢察官起訴並論罪部分並無實質上或裁判
    上一罪關係，本院無從併予審理，已退還該署依法辦理（見
    本院卷第211頁），附此敘明。
三、上訴論斷：
㈠、上訴駁回部分（即附表一編號2）：
　⒈原審就被告如附表一編號2部分，認罪證明確，因而適用修正
    前毒品危害防制條例第4條第2項、第17條第1項及刑法第2條
    第1項前段等規定，審酌被告明知甲基安非他命具有成癮性
    、濫用性及社會危害性，我國法律乃嚴令禁絕，竟仍無視上
    情而販賣，助長毒品流通，破壞國民健康，且一般施用者為
    圖購買毒品解癮，往往不惜耗費鉅資以致散盡家財，非但可
    能連累親友，甚或鋌而走險而犯罪，對社會治安造成潛在風
    險，則流毒所及，非僅多數人之生命、身體受其侵害，社會
    、國家之法益亦不能倖免，對社會所生危害甚鉅。兼衡被告
    否認犯行之犯後態度，復考量被告假借「合資」為名而販賣
    甲基安非他命以賺取差價之犯罪手段，審酌其販賣之數量、
    價金等情，及被告自述碩士畢業，查獲前擔任大學講師，並
    曾以臨時工為業，未婚、無子女，家中尚有重度精神障礙之
    哥哥、失智之父親等智識程度及生活狀況（見原審卷第322
    至323頁），暨被告此前無犯罪紀錄之前科素行等一切情狀
    ，就其所犯附表一編號2之罪，量處有期徒刑2年9月。
　⒉沒收：
  ⑴扣案甲基安非他命部分：
    扣案附表二編號9至15所示甲基安非他命7包，經被告於原審
    供稱係其為附表一編號2所示犯行後所剩餘之毒品（見原審
    卷第61頁），參以警方查扣此部分甲基安非他命確係於被告
    為附表一編號2犯行後不久，堪信其所述屬實，應依毒品危
    害防制條例第18條第1項前段規定，於被告如附表一編號2所
    示之罪主文內宣告沒收銷燬。而上開毒品包裝袋，因內殘留
    微量毒品，難以析離，且無析離實益，與所包裝之毒品整體
    同視，併依前開規定沒收銷燬；至鑑驗耗損部分既已滅失，
    毋庸諭知沒收銷燬。
  ⑵犯罪所用之物部分：
　　扣案被告所有如附表二編號23所示行動電話1 支，係供告於
    附表一編號1、2犯行聯繫販賣甲基安非他命事宜所用，經被
    告供述明確（見警一卷第51頁，原審卷第61頁），並有前揭
    LINE通訊軟體對話紀錄可憑，應依毒品危害防制條例第19條
    第1 項規定，於被告如附表一編號2之罪主文內宣告沒收。
  ⑶犯罪所得部分：
　　被告如附表一編號2所示販毒價金，係其犯罪所得，雖未扣
    案，但為澈底剝奪犯罪所得，杜絕僥倖心理，應依刑法第38
    條之1第1項前段、第3項規定，在該罪主文內宣告沒收，於
    全部或一部不能沒收或不宜執行沒收時，追徵其價額。
  ⑷其他扣案物部分：
　　扣案附表二編號2、16至17所示之物，固檢出含第二級、第
    三級毒品成分（詳細檢驗結果詳見附表三「鑑定結果」欄）
    ，有法務部調查局濫用藥物實驗室108年5月2日調科壹字第1
    0823009120號鑑定書及高雄市立凱旋醫院108年5月7日高市
    凱醫驗字第58879號濫用藥物成品檢驗鑑定書附卷足佐（見
    偵卷第239、273至279頁），然被告、陳文成陳稱為其等個
    人施用之毒品，與本件犯行無關（見原審卷第60至61頁），
    且無證據足認與本件各次犯行有關，均不於本件宣告沒收、
    銷燬。又扣案附表二編號3至8所示之物為陳文成所有；如附
    表二編號18至22、24所示之物為被告所有，然其等陳稱上開
    扣案物分別為其等個人施用毒品或私人使用之物，與本件犯
    行無關（見原審卷第60至61頁），且無證據足認上開扣案物
    確與本件各次犯行有關，均不予宣告沒收。至扣案附表二編
    號25、26所示行動電話各1支，分別為許乾、鄭智文所有，
    且非被告、陳文成犯罪所用之物，不應於本件宣告沒收。
  ⒊本院經核原審已敘述其認定被告此部分犯罪事實及沒收所憑
    之證據、理由，且量刑已審酌前開等情及刑法第57條所列各
    款一切情狀，為其量刑責任之基礎，其認事用法皆無違誤，
    量刑亦稱妥適，並無任何偏重不當或違法之處。被告上訴意
    旨，猶執上開辯詞否認犯罪，並請求依刑法第59條酌減其刑
    ，為無理由，應予駁回。
㈡、撤銷改判部分（即附表一編號1）：
　⒈原判決關於被告此部分罪證明確，予以論罪科刑，固非無見
    ；惟查：被告就附表一編號1部分，並不符合毒品危害防制
    條例第17條第1項規定，業經本院載敘如前，原判決就此部
    分依上開規定減輕其刑，自有未合。被告上訴否認犯罪，雖
    無理由，惟原判決此部分既有上揭之瑕疵，自應由本院就原
    判決關於被告如附表一編號1部分（即原判決附表二編號1部
    分）暨其定執行刑部分，均撤銷改判。
　⒉量刑：
　　本院以行為人之責任為基礎，審酌被告明知甲基安非他命具
    有成癮性、濫用性及社會危害性，法律嚴令禁絕，竟無視上
    情而販賣甲基安非他命，助長毒品流通，破壞國民健康，其
    所為易衍生其他犯罪而危害社會治安，兼衡被告坦承交付毒
    品、收取金錢之客觀事實，惟否認有營利意圖而販賣，復考
    量被告假借「合資」之名而行販賣甲基安非他命以賺取差價
    之犯罪手段及其販賣之毒品數量、價金等情，再參酌被告自
    述博士肄業，曾任大學講師，目前在文創公司擔任設計師，
    未婚、無子女，尚需扶養罹患重度精神障礙之哥哥、失智之
    父親等智識程度及生活狀況（見原審卷第322至323頁，本院
    卷第350頁），就其所犯附表一編號1之罪，量處如主文第二
    項所示之刑（即附表一編號1所示7年2月）。
  ⒊沒收：
　⑴扣案被告所有如附表二編號23所示行動電話1支，係供告於附
    表一編號1犯行聯繫販賣甲基安非他命事宜所用之物，已如
    前述，應依毒品危害防制條例第19條第1項規定，於被告如
    附表一編號1之罪主文內宣告沒收。
　⑵被告如附表一編號1所示販毒價金，屬其犯罪所得，雖未扣案
    ，仍應依刑法第38條之1第1項前段、第3項規定，在其所犯
    該罪之主文內宣告沒收，於全部或一部不能沒收或不宜執行
    沒收時，追徵其價額。
  ⑶至其他扣案物部分，經核與本次犯罪無涉，不於本罪之主文
      併宣告沒收、銷燬。
㈢、定應執行刑：
　　被告上開撤銷改判部分所處有期徒刑7年2月，與駁回上訴部
    分所處有期徒刑2年9月，衡諸被告所犯罪名（質）相同、犯
    罪期間相近、販賣對象1人暨各罪間之關係等相關因素，依
    罪責相當及數罪併罰限制加重之原則，兼衡被告現年40多歲
    之日後更生等一切情狀，酌定其應執行刑為有期徒刑7年10
    月。至沒收部分併執行之，併予敘明。
㈣、又按刑事訴訟法第370條固明定，由被告上訴或為被告之利益
    而上訴者，第二審法院不得諭知較重於原審判決之刑，但因
    原審判決適用法條不當而撤銷之者，不在此限。本件係因原
    判決就附表一編號1部分適用毒品危害防制條例第17條第1項
    規定不當而撤銷改判，且本院就此部分已給予檢察官、被告
    及辯護人辯論之機會（見本院卷第153、199、253、339至34
    1、348、349頁），並依刑法第57條規定，具體審酌上開情
    狀，改判較重於原判決之宣告刑及應執行刑，並未違反不利
    益變更禁止原則。
四、至被告其他被訴轉讓第二級毒品予鄭智文經原審判決無罪部
    分，暨同案被告陳文成部分，均未據上訴，不另論列。
據上論結，應依刑事訴訟法第368條、第369條第1項前段、第364
條、第299條第1項前段，修正前毒品危害防制條例第4條第2項，
毒品危害防制條例第19條第1項，刑法第2條第1項前段、第51條
第5款、第38條之1第1項前段、第3項，判決如主文。
本案經檢察官蕭琬頤提起公訴，檢察官劉宗慶、曾靖雅到庭執行
職務。
中　　華　　民　　國　　111 　年　　4 　　月　　6 　　日
                  刑事第五庭    審判長法  官  簡志瑩
                                      法  官  陳美燕
                                      法  官  唐照明
以上正本證明與原本無異。
如不服本判決應於收受本判決後20日內向本院提出上訴書狀，其
未敘述上訴理由者，並得於提起上訴後20日內向本院補提理由書
狀（均須按他造當事人之人數附繕本）「切勿逕送上級法院」。
中　　華　　民　　國　　111 　年　　4 　　月　　6 　　日
                                      書記官  梁雅華
附錄論罪科刑法條：
修正前毒品危害防制條例第4條第2項
製造、運輸、販賣第二級毒品者，處無期徒刑或七年以上有期徒
刑，得併科新臺幣一千萬元以下罰金。

附表一（即原判決附表二）：      編號 購毒者 交易方式 販毒所得 行為人自白情形 宣告刑  交易時間  持用門號       購毒者指述情形   交易地點  LINE對話內容     1 許志全 蕭凱成於108 年2 月27日晚間11時19分許，持附表二編號23之行動電話，以通訊軟體LINE與許志全聯繫而談妥毒品交易事宜，許志全即於同年月28日凌晨3 時23分許，依蕭凱成指示匯款11,700元至蕭凱成申設之中國信託商業銀行帳號0000000000000000號帳戶（下稱中國信託帳戶）帳戶，嗣蕭凱成於左列時間、地點，交付重量1.5 錢之甲基安非他命1 包予許志全。 11,700元 否認犯行 本院撤銷改判之刑及沒收： 蕭凱成販賣第二級毒品，處有期徒刑柒年貳月。扣案如附表二編號23所示之物沒收。未扣案之犯罪所得新臺幣壹萬壹仟柒佰元沒收，於全部或一部不能沒收或不宜執行沒收時，追徵其價額。  108年3月2日下午2時許  0000000000       偵訊（偵卷第217 、269 頁）、審理（原審卷第284 至295 頁）     警二卷第23頁 、偵卷第155頁    高雄市○○區○○○路000號13樓之1         2 許志全 蕭凱成於108 年3 月6日下午4 時58分許，持附表二編號23之行動電話，以通訊軟體LINE與許志全聯繫，談妥許志全替友人曾俊傑向蕭凱成代購毒品事宜，曾俊傑即於同日晚間8 時20分許，由許志全轉達蕭凱成之指示而匯款7,900 元至蕭凱成之中國信託帳戶，嗣蕭凱成於左列時間、地點，交付重量1 錢之甲基安非他命1 包予許志全。 7,900元 否認犯行 原判決之主文： 蕭凱成販賣第二級毒品，處有期徒刑貳年玖月。扣案如附表三（即本判決附表二）編號9 至15所示之物，均沒收銷燬。扣案如附表三（即本判決附表二）編號23所示之物沒收。未扣案之犯罪所得新臺幣柒仟玖佰元沒收，於全部或一部不能沒收或不宜執行沒收時，追徵其價額。  108年3月7日晚間某時  0000000000       偵訊（偵卷第217 、269 頁）、審理（原審卷第284至295 頁）     警二卷第27頁 、偵卷第159頁    高雄市苓雅區五塊厝公園     

附表二（即原判決附表三）：扣案物品      編號  物品名稱及數量 鑑定結果 所有人 沒收與否及其依據 1  甲基安非他命1 包 白色晶體，檢驗前淨重1.357公克、檢驗後淨重1.347公克，檢出甲基安非他命成分 陳文成 依刑法第38條第1項之規定沒收 2  搖頭丸1 包 綠色錠劑，檢驗前淨重0.277公克、檢驗後淨重0.135公克，檢出4-甲氧基安非他命（PMA ）、1-氯苯基-2- （1-吡咯烷基）-1- 戊酮（Cl-Alpha-PVP）、3,4-亞甲基雙氧苯基乙基胺戊酮（N-Ethy1pen ty1one）成分  不予沒收 3  G 水1 瓶 黑色透明液體，檢驗前毛重31.959公克、檢驗後毛重24.911公克，檢出gamm a-Butyrolactonc （GBL）成分   4  玻璃吸食器1 組 無   5  針筒含針頭1 包    6  分裝袋1 包    7  SAMSUNG 手機1 支（IMEI：000000000000000 ）    8  SAMSUNG 手機1 支（IMEI：000000000000000 、000000000000000，含門號0000000000 號SIM 卡1 張）    9  甲基安非他命1 包 白色結晶，檢驗前淨重1.015公克、檢驗後淨重1.005公克，檢出甲基安非他命成分 蕭凱成 依毒品危害防制條例第18條第1 項前段規定沒收銷燬 10  甲基安非他命1 包 白色結晶，檢驗前淨重0.838公克、檢驗後淨重0.828公克，檢出甲基安非他命成分   11  甲基安非他命1 包 白色結晶，檢驗前淨重3.420公克、檢驗後淨重3.410公克，檢出甲基安非他命成分   12  甲基安非他命1 包 白色結晶，檢驗前淨重3.432公克、檢驗後淨重3.422公克，檢出甲基安非他命成分   13  甲基安非他命1 包 白色結晶，檢驗前淨重3.893公克、檢驗後淨重3.883公克，檢出甲基安非他命成分   14  甲基安非他命1 包 白色結晶，檢驗前淨重2.592公克、檢驗後淨重2.582公克，檢出甲基安非他命成分   15  甲基安非他命1 包 白色結晶，檢驗前淨重0.015公克、檢驗後淨重0.005公克，檢出甲基安非他命成分   16  搖頭丸1 包 褐色錠劑，檢驗前淨重0.367公克、檢驗後淨重0.168公克，檢出4-甲氧基安非他命（PMA ）、3,4-亞甲基雙氧苯基乙基胺戊酮（N-Ethylpentylone）、咖非因（Caffeine）成分  不予沒收 17  大麻1 包 含第二級第24項毒品大麻成分，淨重0.08公克（驗餘淨重0.08公克，空包裝重1.38公克）   18  玻璃球吸食器1 組 無   19  大麻吸食器1 支    20  分裝袋1 包    21  電子磅秤1 個    22  蘋果手機1 支    23  OPPO手機1 支（IMEI：000000000000000，含門號0000000000號SIM 卡1 張）   依毒品危害防制條例第19條第1 項規定沒收 24  蘋果手機1 支   不予沒收 25  SAMSUNG 手機1 支（IMEI：000000000000000000 ，含門號0000000000號SIM 卡1 張）  許乾  26  白色OPPO手機1 支（IMEI：000000000000000 、000000000000000，含門號0000000000 號SIM 卡1 張）  鄭智文